【裁判字號】    92,上更(一),118
【裁判日期】    920724
【裁判案由】    違反著作權法等
【裁判全文】
臺灣高等法院臺中分院刑事判決                九十二年度上更(一)字第一一八號
    上  訴  人  臺灣臺中地方法院檢察署檢察官
    上  訴  人
    即  被  告  甲○○
    選任辯護人  周金城
右上訴人因被告違反著作權法等案件，不服臺灣臺中地方法院八十八年度訴字第一九
三０號，中華民國八十九年六月五日第一審判決（起訴案號：臺灣臺中地方法院檢察
署八十八年度偵字第一九六０五號），提起上訴，於判決後，經最高法院第一次發回
更審，本院判決如左：
    主      文
原判決撤銷。
甲○○連續行使偽造私文書，足以生損害於他人，處有期徒刑陸月，如易科罰金，以
參佰元折算壹日，緩刑貳年。扣案之仿冒任天堂遊戲卡匣伍拾個、仿冒「ＰＳ」遊戲
光碟參仟肆佰壹拾伍片、仿冒「ＳＥＧＡ」遊戲光碟陸仟陸佰肆拾伍片、販賣仿冒「
ＰＳ」及「ＳＥＧＡ」遊戲光碟之目錄各壹冊，均沒收。
    事      實
一、甲○○係設於臺中縣龍井鄉○○路五三之七號之電玩大觀園負責人，以販售各種
    電腦遊戲軟體、電視遊樂器主機及其周邊設備為業，明知如附件一所示之「ＰＳ
    設計圖」、附件二所示之「Ｐｌａｙ  Ｓｔａｔｉｏｎ」商標圖樣屬日商乙○○
    ○娛樂股份有限公司、日商蘇妮股份有限公司（下均稱新力公司）向前經濟部中
    央標準局（改制後為經濟部智慧財產局，以下簡稱智慧財產局）申請註冊，取得
    各指定使用於電腦、錄有電腦程式之卡帶、磁碟、光碟、卡匣（「ＰＳ設計圖」
    ）及電腦、錄有電腦程式之磁碟、磁卡、磁帶及光碟（「Ｐｌａｙ  Ｓｔａｔｉ
    ｏｎ」）之商標專用權，現仍於商標專用期間內（「ＰＳ設計圖」部分自八十五
    年三月十六日起至九十五年三月十五日止；「Ｐｌａｙ  Ｓｔａｔｉｏｎ」部分
    自八十四年三月一日起至九十四年二月廿八日止）；如附件三所示英文「ＳＥＧ
    Ａ」商標圖樣屬日商西雅企業股份有限公司（下稱：西雅公司）向智慧財產局申
    請註冊，取得指定使用於計算機、微電腦、家用微電腦、公司用微電腦、硬體、
    軟體、電腦用磁帶、磁碟、電視遊樂器用之程式卡帶、磁帶、磁碟、磁碟驅動器
    等商品之商標專用權，現仍於商標專用期間內（自七十三年七月一日起至八十三
    年六月三十日止，嗣延展至九十三年六月三十日止）；又明知如附表一所示「Ｎ
    ｉｎｔｅｎｄｏ」、「ＧＡＭＥ  ＢＯＹ」、「薩爾達傳說」、「ＳＵＰＥＲ
    ＭＡＲＩＯ」等商標圖樣，均係日商任天堂股份有限公司（下稱任天堂公司）向
    智慧財產局申請註冊取得商標專用權，取得各指定使用於電子計算機、中央處理
    器、電視遊樂器用程式卡匣、磁碟、半導體記憶體、電視遊樂器、投幣式電子遊
    樂器、鍵盤、掌上型液晶畫面之電子遊戲機等商品，經延展或仍在專用期間內，
    以上商標且均為相關大眾所共知之商標；復明知扣案之各項遊戲卡匣中含有如附
    表二所示之遊戲軟體，均係重製任天堂公司領有內政部著作權執照，係受我著作
    權法保護享有電腦程式著作財產權之著作，並未經該公司之授權，為侵害電腦程
    式著作財產權之重製物，且日商新力、西雅、任天堂等公司所生產之電視遊樂器
    程式遊戲光碟片及卡匣等物，在國內市場行銷多年，品質著有信譽，為相關消費
    大眾所共知之商品，竟意圖營利，基於概括之犯意，連續自八十八年三月間起，
    以每片新台幣（下同）四十元，向綽號「阿宏」之真實姓名年籍不詳之成年男子
    販入使用上開新力公司及西雅公司註冊商標圖樣之仿冒遊戲光碟片，另使用上開
    任天堂公司註冊商標於包裝盒上並侵害著作權之遊戲卡匣，其貨源及進價則均不
    詳，而其中仿冒之遊戲光碟片，則於使用電視遊樂器主機執行程式，會在電視螢
    幕上分別出現「ＳＥＧＡ」、「ＰＬＡＹＳＴＡＴＩＯＮ」、「ＰＳ」之英文字
    樣與商標圖樣，足以對外表示該等光碟產品係新力公司、西雅公司所生產，再以
    每片遊戲光碟五十元，遊戲卡匣每盒二百元至五百元不等之價格，販售予不特定
    人，而侵害新力、西雅及任天堂公司之商標權，侵害任天堂公司之著作權，並連
    續行使前開商標圖案，以為表示其分別係新力、西雅及任天堂公司所生產之用意
    之證明，而與真品為相同之使用，致與任天堂、西雅及新力公司所製作之真品相
    混淆，足生損害於任天堂、新力及西雅公司。嗣於八十八年七月二十日在上址電
    玩大觀園店內，為法務部調查局臺中縣調查站（下稱臺中縣調站）調查人員所查
    獲，並扣得甲○○所有之於遊戲軟體內仿冒新力公司「ＰＳ」商標之盜版遊戲光
    碟片三千四百十五片、仿冒西雅公司「ＳＥＧＡ」商標盜版遊戲光碟片六千六百
    四十五片及於包裝盒上仿冒任天堂公司商標遊戲卡匣共五十盒（含合卡卡匣十九
    盒、單卡卡匣三十一盒，其中含有如附表二任天堂公司享有著作權之遊戲軟體之
    卡匣為九盒）、「ＰＳ」及「ＳＥＧＡ」遊戲光碟之目錄各一冊。
二、案經臺中縣調站移送暨日商新力、西雅及任天堂公司訴請臺灣臺中地方法院檢察
    署檢察官偵查起訴。
    理      由
壹、訊據上訴人即被告甲○○（以下簡稱被告）對於其在臺中縣龍井鄉○○路五十三
    之七號開設電玩大觀園，販售各類電視遊樂器主機、周邊設備、遊戲卡匣及光碟
    片為業，嗣於八十八年七月二十日被查獲扣得仿冒任天堂遊戲卡匣五十個、仿冒
    「ＰＳ」遊戲光碟三千四百十五片、「ＳＥＧＡ」遊戲光碟六千六百四十五片、
    販賣仿冒「ＰＳ」及「ＳＥＧＡ」遊戲光碟之目錄各一本之事實，坦承不諱。惟
    矢口否認有何違反著作權法、商標法、行使偽造準私文書等犯行，辯稱：伊買進
    上開遊戲卡匣係為供自己打玩用，並無販賣，且伊係向合法經銷商皇龍電視遊樂
    器店購買，未料其中真仿品雜混，無從分辨其真偽，不知內有仿冒遊戲卡匣；又
    伊雖有販賣仿冒遊戲光碟片之事實，但該光碟片外觀並無商標，伊並無使用商標
    之行為，且西雅公司及新力公司就各該電腦程式著作在我國並無著作權。再伊所
    經營「電玩大觀園」，係以販售各類電視遊樂器主機、卡帶、模型玩具、周邊設
    備及光碟片為業，系爭光碟片之販賣僅為其營業項目之一小部分，大部分商品並
    無任何違法問題；再者，伊所販賣遊戲軟體光碟片、卡匣，僅極少數涉及違反著
    作權法之爭議，真正所得之利潤將十分有限，顯見伊實無賴此為主要營生之可能
    。
貳、經查：
  一、「商標之使用」係指為行銷之目的，將商標用於商品或其包裝、容器、標帖、
      說明書、價目表或其他類似物件上，而持有、陳列或散布，指定使用於同一商
      品或類似商品上，且須申請註冊，經主管機關核准後，方得取用得專用權，商
      標法第二條、第六條及第二十一條定有明文。又如透過電磁作用，以遊樂器、
      光碟機、電腦主機之操作為媒介，於電視或電腦螢幕前出現商標圖樣者，其標
      示型態足資一般商品購買人認識其係表彰商品之來源者，解釋上應認屬於商標
      法第六條第一項所定之「商標之使用」。故若未經商標專用權人授權，而使用
      相同或近似於他人註冊商標圖樣於同一商品或類似商品上，應屬侵害他人之商
      標專用權。
  二、商標法第六十三條僅規定「明知為前條商品而販賣者．．．」，就其文義觀之
      ，行為人只要明知其所販賣之商品或該商品附加之廣告、標帖、說明書、價目
      表或其他文書，有同法第六十二條第一款、第二款所定之情形者，即為已足；
      且由第六十二條與第六十三條之規定加以比較，第六十三條並未規定有「使人
      誤認或混淆商品」之意圖為要件，係因商標主要在表彰商品來源，仿冒他人商
      標即有使消費者誤認商品來源之危險，因此，販賣仿冒商標之商品行為本身，
      在行為人主觀犯意上，即有承繼前階段之仿冒意圖犯意，故立法者認為販賣者
      只須明知所販賣者，係仿冒他人商標仍加以販賣，其行為本身即應加以非難，
      而無庸贅論是否有「使人誤認或混淆商品」意圖存在。
  三、查本件扣案之仿冒新力、西雅公司之遊戲光碟片部分，被告甲○○已坦承有販
      賣之事實，又有仿冒「ＰＳ」遊戲光碟三千四百十五片、「ＳＥＧＡ」遊戲光
      碟六千六百四十五片、販賣仿冒「ＰＳ」及「ＳＥＧＡ」遊戲光碟之目錄各一
      本扣案可稽。該查扣之仿冒遊戲光碟片，經抽樣仿冒「ＳＥＧＡ」商標圖樣之
      光碟三片、仿冒「Ｐｌａｙ  Ｓｔａｔｉｏｎ」商標圖樣之「舞孃凱蒂貓」遊
      戲光碟片五片，於使用電視遊樂器主機執行程式時，確在電視畫面上亦出現有
      如附件一、二所示之告訴人西雅公司及新力公司之英文字樣及商標圖樣，此業
      經臺中縣調站調查人員偕同被告在場勘驗屬實，製有勘驗報告書乙份在卷可稽
      （見偵查卷第一六頁）；另扣案仿冒任天堂公司之遊戲卡匣五十盒部分，其包
      裝盒、說明書、收容盒、卡匣上確實有附表一之商標圖樣，而在包裝盒上並貼
      有標示「電玩大觀園」二百至五百元不等之價格標籤，此有照片四幀在卷可憑
      （見偵查卷第二七頁及其反面），足證扣案之仿冒光碟片及遊戲卡匣之包裝盒
      上確各含有如附件一、二及附表一所示之告訴人公司各該商標圖樣。
  四、又扣案之仿冒告訴人任天堂公司遊戲卡匣內，均含有如附表二所示之電腦遊戲
      軟體，已經任天堂公司告訴代理人廖國昌律師指證甚詳，該等電腦遊戲軟體均
      係重製任天堂公司領有內政部著作權執照，享有電腦程式著作財產權保護之著
      作，則有廖國昌律師於本院所提任天堂公司檢附首次發行之統一發票、宣誓書
      等文件所申請之各該著作之內政部著作權執照影本多紙在卷可考（見本院卷第
      一六四頁以下），依修正前著作權法關於著作權登記之規定自得推定任天堂公
      司就各該著作享有著作權。
  五、再按文書為意思表示之方法，文書既在表示一定之意思，自須以一定之方法表
      現，使人類之感官能知悉之，否則不符文書之涵義。其表現方法通常不外為文
      字、為象形（及圖畫或圖樣）或為符號，並附著於一定媒介之上。而刑法上所
      稱之文書，限於足以表彰法律上權利義務或事實證明，或足以產生法律上權利
      義務關係或事實之意思表示。刑法偽造文書罪所要保護者，為基於法律關係而
      制作之文書，亦即表彰某一法律關係、某一法律事實或達成某一法律目的而制
      作之文書。在紙上或物品上之文字、符號，依習慣或特約，足以為表示其用意
      之證明者及以錄音、錄影或電磁紀錄藉機器或電腦之處理所顯示之聲音、影像
      或符號，足以為表示其用意之證明者，依修正後刑法第二百二十條第一項、第
      二項規定，均以文書論。按刑法未修正前，在電磁記錄或藉電腦處理所顯示之
      影像、符號而足為表示其用意者，本屬於文書，是為刑法偽造文書印文罪章所
      保護之範疇，至於刑法第二百二十條於八十六年之修正，無非將構成要件做具
      體明確規範以杜爭議，係屬事實變更，而非法律變更。本件扣案之遊戲卡匣之
      包裝盒、說明書、收容盒、卡匣上既有如附表一所示之告訴人任天堂公司之商
      標圖樣，而扣案之遊戲光碟片置於電腦遊戲主機之固定位置內執行其內之程式
      ，則亦分別出現告訴人新力公司及西雅公司如附件一、二、三所示之商標圖樣
      ，已如前述，按諸前揭說明，此即應該當刑法第二百二十條第二項（修正前刑
      法第二百二十條）之準文書。被告甲○○固坦認販售仿冒光碟片之事實，然另
      辯稱扣案之遊戲卡匣則係購入供自己玩打，並無販售之情云云；惟查，扣案之
      遊戲卡匣中，相同之「一」遊戲卡匣有四個、「悟空外傳激
      鬥篇」卡匣有二個、「34 in 1（NEW SUPER VT1018）」卡匣有二個、「COLOR
       POWER 34 in 1」卡匣有二個，被告買進該批卡匣倘若確係供自己打玩，焉有
      買進相同之遊戲卡匣數個，並在卡匣上貼有其商號「電玩大觀園」之價格標籤
      之道理，衡諸交易習慣，被告應係為販賣營利之用，始買進上開仿冒之遊戲卡
      匣標價販售，要無疑義，況被告雖辯稱係向合法經銷商之所謂「皇龍電視遊樂
      器店」購入該等卡匣，惟經本院多次曉諭，迄今卻仍無法提出收據或發票等購
      物憑證以實其說，自難遽認其所辯為真。被告甲○○既將含各該告訴人商標圖
      樣之扣案仿冒遊戲光碟片與遊戲卡匣販售予不特定人，或藉由機器、電腦之處
      理，或於包裝盒上直接顯現前開各該準私文書，自足生損害於新力公司、西雅
      公司及任天堂公司，應屬行使偽造準私文書之行為。
  六、如附件一、二、三及附表一所示之各項商標圖樣，業經告訴人新力公司、西雅
      公司及任天堂公司先後向我國經濟部中央標準局申請註冊在案，有前經濟部中
      央標準局商標註冊證影本多紙附卷可憑（見偵查卷第七頁至第一一頁、第四五
      頁以下）；又扣案之遊戲卡匣之如附表二所示遊戲軟體係屬任天堂公司取得著
      作財產權之電腦程式著作，則如前述。前開商標經上開公司不斷以廣告或其他
      途徑向消費大眾介紹上開商標所表彰之商品，使上開商標廣為消費大眾所共知
      ，並於市場上具有相當之佔有率，足見彼等生產商品所附加之商標均為相關大
      眾所共知之商標乙節，甚為灼然。況彼等公司之商品於向我國申請註冊商標之
      前，即於其本國及世界各國風行多年，益徵上開商標確為相關大眾所共知之商
      標無訛。被告甲○○於扣案遊戲卡匣包裝盒上所標示之價格既較一般市售正版
      遊戲卡匣零售價便宜甚多，其身為販賣業者，對於真品價格與仿品價格之差別
      應知之甚稔，且在被告店中所查扣之遊戲光碟中，亦均係仿冒之重製品，此復
      為被告自承在卷，被告對該批卡匣應有係非真品之認識，是被告明知而販賣以
      相關大眾所共知之他人商標為相同之使用致與他人商品混淆之仿冒商品，又明
      知扣案遊戲卡匣為侵害著作權之物而販售散佈，暨行使偽造準私文書之情，均
      洵堪認定。
  七、綜上所述，本件事證已臻明確，被告之犯行自堪認定。
參、按著作權法於九十二年七月九日經總統修正公布，於同年月十一日生效，該法第
    八十七條、第九十三條均有修正，被告犯罪後法律有變更，經比較修正前後之法
    律，以修正前之規定較有利於行為人，應適用修正前之規定處斷。被告犯修正前
    著作權法第八十七條第五款之罪，應依修正前著作權法第九十三條第三款處罰。
    核被告甲○○所為，係犯商標法第六十三條之販賣仿冒商標商品罪，著作權法第
    九十三條第三款之侵害著作權罪，及刑法第二百十六條、第二百十條、第二百二
    十條第二項之行使偽造準私文書罪。被告多次販賣仿冒遊戲光碟片、遊戲卡匣，
    違反商標法、著作權法及行使偽造準私文書之犯行，均時間緊接，犯罪構成要件
    相同，顯均係基於概括犯意為之，分別依連續犯論以一罪，並加重其刑。所犯上
    開三罪，係一行為觸犯數罪名，為想像競合犯，應依刑法第五十五條之規定，從
    情節較重之行使偽造準私文書罪處斷。再被告並無偽造準私文書犯行，起訴書認
    被告偽造準私文書之低度行為應為行使之高度行為所吸收，容有誤解，應併敘明
    。另被告雖經營上開「電玩大觀園」並販賣仿冒遊戲光碟片與遊戲卡匣，惟該專
    賣店係以販售各類電視遊樂器主機、卡帶、模型玩具、周邊設備為業，系爭遊戲
    光碟片與卡匣之販售僅為其營業項目之一小部分，且被告亦同時在該址經營電動
    玩具供人打玩，此有現場照片二張附卷可資佐證（見偵查卷第一一五頁），而扣
    案之盜版遊戲卡匣中，涉及著作權侵害者數量非鉅，本件復且查無其他積極證據
    足以確切證明被告係專恃侵害著作權維生，足見被告並非常業犯，公訴人認此部
    分被告係犯著作權法第九十四條之常業罪，起訴法條尚有未洽，應予變更。另商
    標法雖經總統於九十二年五月二十八日修正公布，惟該法第九十四條規定：「本
    法自公布日起六個月後施行。」是本件尚無從比較適用，附此敘明。
肆、原審以被告甲○○犯行事證明確，予以論罪科刑，雖非無見；然查：原審判決對
    扣案仿冒西雅公司及新力公司之遊戲光碟片部分，認該等光碟片在其外觀包裝並
    無使用西雅公司及新力公司之商標為由，認定此部分不涉及商標法刑責，且未認
    定被告涉犯刑法第二百一十六條、第二百二十條第二項、第一項、第二百十條之
    行使偽造準私文書罪，均有未合。被告以非有意犯罪為由，提起上訴，請求輕判
    ，固無理由，惟檢察官上訴指摘原審判決對於扣案仿冒西雅公司及新力公司之遊
    戲光碟片涉犯商標法部分，認為不能證明被告犯罪，因與論罪科刑部份有裁判上
    一罪之連續犯或想像競合犯關係，而不另為無罪之諭知，應屬不當，尚非為無理
    由，自應由本院將原判決予以撤銷改判。
伍、爰審酌被告甲○○之智識程度為高職畢業、素行尚屬良好、其犯罪之動機、目的
    、手段、並非仿冒電腦遊戲光碟及卡匣之製造者及本件扣案仿冒光碟片、卡匣等
    物之數量、所生危害、犯罪後之態度等一切情狀，量處如主文第二項所示之刑。
    又被告行為後，刑法第四十一條業於九十年一月四日修正為「犯最重本刑為五年
    以下有期徒刑以下之刑之罪，而受六月以下有期徒刑或拘役之宣告，因身體、教
    育、職業、家庭之關係或其他正當事由，執行顯有困難者，得以一元以上三元以
    下折算一日，易科罰金。但確因不執行所宣告之刑，難收矯正之效，或難以維持
    法秩序者，不在此限。」「併合處罰之數罪，均有前項情形，其應執行之刑逾六
    月者，亦同。」並於同年月十日公布施行，於同年月十二日生效，比較新舊法之
    規定，以變更後之新法對被告有利，依刑法第二條第一項前段之規定，自應適用
    裁判時之新法，併就前開宣告之有期徒刑諭知易科罰金之折算標準。末查，被告
    未曾受有期徒刑以上刑之宣告，有臺灣高等法院被告全國前案紀錄表在卷可按，
    且其現今已結束「電玩大觀園」之經營，改於新玉源文具行任職，有勞工保險卡
    乙紙在卷可憑（見本院卷第八０頁），被告經此次教訓，當知警惕守法，應無再
    犯之虞，本院認對其所宣告之刑，以暫不執行為適當，併予宣告緩刑二年，以啟
    自新。
柒、至扣案之仿冒任天堂遊戲卡匣五十盒、仿冒「ＰＳ」遊戲光碟三千四百十五片及
    仿冒「ＳＥＧＡ」遊戲光碟六千六百四十五片，係被告甲○○犯商標法第六十三
    條之罪所販賣之商品，應依商標法第六十四條之規定宣告沒收。另仿冒「ＰＳ」
    及「ＳＥＧＡ」遊戲光碟之目錄各一冊，係被告所有，業據其供陳在卷，且供販
    賣前開仿冒遊戲光碟片所用之物，應依刑法第三十八條第一項第二款規定宣告沒
    收。
捌、本件公訴意旨另認被告甲○○所為另有侵犯告訴人西雅公司及新力公司著作權之
    嫌。惟按日本並未與我國簽訂任何關於著作權保護之互惠協定或條約，故日本人
    之著作除符合著作權法第四條第一款「於中華民國管轄區域內首次發行，或於中
    華民國管轄區域外首次發行後三十日內在中華民國管轄區域內發行者」之規定，
    始得在我國享有著作權。而所謂「發行」係指權利人散布能滿足公眾合理需要之
    重製物而言，又所謂「散布」，係指不問有償或無償，將著作之原件或重製物提
    供公眾交易或流通而言，著作權法第三條第十二、第十一款分別定有明文。至於
    「在我國管轄區域內首次發行」，應係指權利人於中華民國管轄區域內首次將著
    作之原件或重製物散布至能滿足公眾合理需要之程度，且未在世界其他各地為上
    述行為而言（內政部八十三年十月四日台內著字第八三二一四三四號函參照）。
    本件除附表二之電腦程式著作部分，業經告訴人任天堂公司於我國完成著作權註
    冊登記，應享有著作權，已如前述外，其餘均查無任何資料可資認定符合前述得
    在我國享有著作權之證據，惟公訴人認此部分犯行與前揭認定有罪部分有連續犯
  或想像競合犯之裁判上一罪關係，爰不另為被告無罪之諭知。又告訴人任天堂公
    司代理人廖國昌律師另指被告所為除侵害日商任天堂公司前揭權利外，尚侵害美
    商任天堂公司之電腦程式著作權云云；惟依著作權法第一百條前段之規定，此部
    分屬告訴乃論之罪，而依刑事訴訟法第二百四十二條第一項之規定，告訴應以書
    狀或言詞向檢察官或司法警察官為之，查美商任天堂公司並未向檢察官或司法警
    察官提出告訴，雖其嗣於原審委任廖國昌律師提出告訴，於法不合，自不生告訴
    之效力，故此部分既未經告訴，復未經檢察官起訴，法院即不得併予審究，附此
    敘明。
據上論斷，應依刑事訴訟法第三百六十九條第一項前段、第三百六十四條、第三百條
、第二百九十九條第一項前段，商標法第六十三條、第六十四條，修正前著作權法第
九十三條第三款、第八十七條第五款，刑法第十一條前段、第五十六條、第二百十六
條、第二百十條、第二百二十條、第五十五條、第二條第一項前段、但書、修正後刑
法第四十一條第一項前段、第七十四條第一款、第三十八條第一項第二款，罰金罰鍰
提高標準條例第二條，判決如主文。
本案經檢察官丙○○到庭執行職務。
中      華      民      國      九十二     年     七      月   二十四   日
                                臺灣高等法院臺中分院刑事第五庭
                                      審判長法  官  袁  從  楨
                                            法  官  姚  勳  昌
                                            法  官  郭  同  奇
右正本證明與原本無異。
如不服本判決應於收受送達後十日內向本院提出上訴書狀，其未敘述上訴之理由者並
得於提起上訴後十日內向本院補提理由書（均須按他造當事人之人數附繕本）。
                                            書記官  陳  玫  伶
中      華      民      國      九十二     年     七      月   二十四   日
附錄：本判決論罪科刑法條全文
刑法第二百十六條：
行使第二百十條至第二百十五條之文書者，依偽造、變造文書或登載不實事項或使登
載不實事項之規定處斷。
刑法第二百二十條：
在紙上或物品上之文字、符號、圖畫、照像，依習慣或特約，足以為表示其用意之證
明者，關於本章及本章以外各罪，以文書論。
錄音、錄影或電磁紀錄，藉機器或電腦之處理所顯示之聲音、影像或符號，足以為表
示其用意之證明者，亦同。
稱電磁紀錄，指以電子、磁性或其他無法以人之知覺直接認識之方式所製成之紀錄，
而供電腦處理之用者。
刑法第二百十條：
偽造、變造私文書，足以生損害於公眾或他人者，處五年以下有期徒刑。
商標法第六十三條：
明知為前條商品而販賣、意圖販賣而陳列、輸出或輸入者，處一年以下有期徒刑、拘
役或科或併科新臺幣五萬元以下罰金。
修正前著作權法第八十七條：
有左列情形之一者，除本法另有規定外，視為侵害著作權或製版權：
一、以侵害著作人名譽之方法利用其著作者。
二、明知為侵害著作權或製版權之物而散布或意圖散布而陳列或持有或意圖營利而交
    付者。
三、輸入未經著作財產權人或製版權人授權重製之重製物或製版物者。
四、未經著作財產權人同意而輸入著作原件或其重製物者。
五、明知係侵害電腦程式著作財產權之重製物而仍作為直接營利之使用。
修正前著作權法第九十三條：
有左列情形之一者，處二年以下有期徒刑，得併科新臺幣十萬元以罰金：
一、侵害第十五條至第十七條規定之著作人格權者。
二、違反第七十條規定者。
三、以第八十七條各款方法之一侵害他人之著作權者。
                                                                        Ｒ


司法院資訊處製作；財團法人民間司法改革基金會備份。
